【裁判字號】    99,訴,569
【裁判日期】    990830
【裁判案由】    毒品危害防制條例
【裁判全文】
臺灣基隆地方法院刑事判決               99年度訴字第569號
公  訴  人  臺灣基隆地方法院檢察署檢察官
被      告  甲○○
上列被告因違反毒品危害防制條例案件，經檢察官提起公訴（
99年度毒偵字第1120號），被告就被訴事實為有罪之陳述，本院
合議庭裁定由受命法官獨任進行審判，經改依簡式審判程序審理
後判決如下：
    主  文
甲○○施用第一級毒品，累犯，處有期徒刑拾月，扣案注射針筒
貳支均沒收。
    事  實
一、甲○○前因施用毒品案件，經送觀察、勒戒後，認無繼續施
    用毒品之傾向，於民國94年7月1日釋放出所，並由臺灣士林
    地方法院檢察署檢察官以94年度毒偵字第592號為不起訴處
    分確定。復因施用毒品案件，經臺灣高等法院於96年11月13
    日以96年度上訴字第4123號判決判處有期徒刑4月確定。再
    因施用毒品案件，經本院於97年4月29日以97年度訴字第284
    號判決判處有期徒刑7月確定。又因施用毒品案件，經本院
    於97年5月30日以97年度訴字第813號判決判處有期徒刑7月
    確定，於98年8月13日執行完畢。詎其仍不思悔改戒除毒癮
    ，復基於同時施用第一級毒品海洛因及第二級毒品甲基安非
    他命之犯意，於99年6月3日下午5、6時許，在基隆市○○區
    ○○路68號居處，將海洛因及甲基安非他命置入注射筒方式
    ，同時施用海洛因及甲基安非他命1次。嗣於翌日（6月4日
    ）17時30分許，在上開之居處，為警查獲，並扣得注射針筒
    2支，經採尿送驗後，結果呈嗎啡及甲基安非他命陽性反應
    ，而查悉上情。
二、案經基隆市警察局第一分局報告臺灣基隆地方法院檢察署檢
    察官偵查起訴。
    理  由
壹、程序事項
    查本件被告甲○○所犯者非為死刑、無期徒刑、最輕本刑為
    3年以上有期徒刑之罪或高等法院管轄第一審案件，其於準
    備程序進行中，先就被訴事實為有罪之陳述，經告知其簡式
    審判程序之旨，並聽取公訴人、被告之意見後，本院業已依
    刑事訴訟法第273條之1第1項之規定，裁定由受命法官獨任
    以簡式審判程序進行本案之審理。
貳、實體事項
一、前揭事實，業據被告於本院行準備程序及審理時坦承不諱，
    而被告為警查獲後於99年6月4日18時30分許所採集之尿液檢
    體，經送請檢驗，結果呈海洛因之嗎啡（由於海洛因在人體
    內會代謝成嗎啡，因此涉嫌海洛因之吸食者，係檢驗其尿液
    中之嗎啡反應）、可待因、甲基安非他命之陽性反應，此有
    99年6月11日臺灣尖端先進生技醫藥股份有限公司之濫用藥
    物尿液檢驗報告附卷可稽，並有扣案之注射針筒2支可佐，
    足認被告自白施用第一級毒品海洛因、第二級毒品安非他命
    之情節，與事實相符，應可採信。綜上所陳，本案事證明確
    ，被告犯行堪可認定，應依法論科。
二、論罪科刑：
(一)、查海洛因、安非他命分別係毒品危害防制條例所列管之第一
    級、第二級毒品，此為該條例第2條第2項第1款、第2款所明
    定；又犯毒品危害防制條例第10條施用毒品之罪者，檢察官
    應聲請法院裁定，令被告入勒戒處所觀察、勒戒，經觀察、
    勒戒後，無繼續施用毒品之傾向者，應即釋放，並由檢察官
    為不起訴處分，有繼續施用毒品之傾向者，則由檢察官先聲
    請法院裁定令入戒治處所施以強制戒治，俟強制戒治期滿，
    再行釋放，並由檢察官為不起訴處分；而依前開規定觀察勒
    戒或強制戒治執行完畢釋放後，5年內再犯施用毒品之罪者
    ，檢察官應依法追訴，毒品危害防制條例第20條第1項、第
    2項、第23條第2項分別定有明文。本件被告於觀察勒戒執行
    完畢釋放後5年內再犯施用毒品案件，是以本件施用毒品案
    件，自應依法追訴。
(二)、核被告所為，係犯毒品危害防制條例第10條第1項之施用第
    一級毒品罪、同條第2 項之施用第二級毒品罪。被告持有第
    一級毒品海洛因、第二級毒品安非他命之低度行為，應為施
    用毒品之高度行為所吸收，均不另論罪。查被告係以將海洛
    因、安非他命混合置入注射針筒方式，同時施用海洛因及安
    非他命之事實，業據被告陳明在卷，復查無其他可佐被告非
    同時施用上開毒品之積極證據，依「罪證有疑，利歸被告」
    之證據法則，應認被告此部分之陳述與事實相符。則被告以
    一施用毒品之行為，同時施用海洛因及安非他命，觸犯構成
    要件不相同之罪名，為想像競合犯，應從一重之施用第一級
    毒品罪處斷。公訴意旨認：被告所犯上開二罪，係犯意各別
    ，行為互殊，應分論併罰，容有誤會。又被告前曾受如事實
    欄所載有期徒刑之執行，此有臺灣高等法院被告前案紀錄表
    附卷可考，其於有期徒刑之執行完畢後，5 年以內故意再犯
    本件有期徒刑以上之罪，為累犯，應依刑法第47條第1項加
    重其刑。
(三)、爰審酌被告犯罪之動機、吸食頻率、曾有施用毒品之前科仍
    不知戒除，惟犯罪後坦承犯行，且所犯之施用毒品犯行乃戕
    害自己身心健康，並未危及他人等一切情狀，量處如主文所
    示之刑。扣案注射針筒2支，係被告所有，為供作施用毒品
    之用，業據被告供承在卷，爰依刑法第38條第1項第2款、第
    3項宣告沒收。
三、據上論斷，應依刑事訴訟法第273條之1第1項、第299條第1
    項前段，毒品危害防制條例第10條第1項、第2項，刑法第11
    條前段、第47條第1項、第55條、第38條第1項第2款、第3項
    ，判決如主文。
本案經檢察官乙○○到庭執行職務。
中    華    民    國    99    年    8    月    30    日
                  刑事第三庭法  官  陳伯厚
以上正本證明與原本無異。
如不服本判決應於收受送達後10日內向本院提出上訴書狀，並應
敘述具體理由；其未敘述上訴理由者，應於上訴期間屆滿後20日
內向本院補提理由書(均須按他造當事人之人數附繕本)「切勿逕
送上級法院」。
中    華    民    國    99    年    8     月    31    日
                            書記官  王惠萍
附錄論罪法條：
毒品危害防制條例第10條
施用第一級毒品者，處 6 月以上 5 年以下有期徒刑。
施用第二級毒品者，處 3 年以下有期徒刑。

司法院資訊處製作；財團法人民間司法改革基金會備份。
